臺灣南投地方法院刑事判決
110年度易字第169號
公  訴  人  臺灣南投地方檢察署檢察官  
被      告  陳景昱


上列被告因竊盜案件，經檢察官提起公訴（110年度偵字第2103
號），本院判決如下：
    主    文
陳景昱犯竊盜罪，處拘役伍拾伍日，如易科罰金，以新臺幣壹仟
元折算壹日。未扣案之犯罪所得新臺幣貳仟元沒收，於全部或一
部不能沒收或不宜執行沒收時，追徵其價額。又犯竊盜罪，處拘
役伍拾日，如易科罰金，以新臺幣壹仟元折算壹日。未扣案之犯
罪所得新臺幣壹佰元沒收，於全部或一部不能沒收或不宜執行沒
收時，追徵其價額。應執行拘役壹佰日，如易科罰金，以新臺幣
壹仟元折算壹日。
    犯罪事實
一、陳景昱為簡俐依之配偶，因缺錢花用，竟意圖為自己不法之
    所有，基於竊盜之犯意，分別為下列行為：
  ㈠於民國109年11月24日晚間8時許，前往簡俐依位於南投縣○ ○
    鎮○○路0段000巷00○0號之處所房間內，趁簡俐依如廁不在房
    間內，疏於注意之際，徒手竊取簡俐依置於皮包內新 臺幣
    （下同）2,000元。
  ㈡於109年12月8日下午2時許，在上址處所倉庫內，徒手竊取  
     簡俐依置於金雞母內，100元之發財金。
二、案經簡俐依訴請南投縣政府警察局埔里分局報告臺灣南投地
    方檢察署檢察官偵查起訴。
    理    由
一、證據能力之認定：
㈠㈠按被告以外之人於審判外之言詞或書面陳述，除法律有規定
    者外，不得作為證據；又被告以外之人於審判外之陳述，雖
     不符刑事訴訟法第159條之1至第159條之4之規定，而經當
    事 人於審判程序同意作為證據，法院審酌該言詞陳述或書
    面陳 述作成時之情況，認為適當者，亦得為證據。當事人
    、代理 人或辯護人於法院調查證據時，知有第159條第1項
    不得為證 據之情形，而未於言詞辯論終結前聲明異議者，
    視為有前項 之同意，刑事訴訟法第159條第1項及第159條之
    5分別定有明 文。經查，本判決下列所引用被告陳景昱以外
    之人於審判外 之陳述，被告於本院準備程序表示對證據能
    力沒有意見，同意有證據能力（見本院卷第63頁），且檢察
    官及被告迄於本院言詞辯論終結前均未聲明異議，本院審酌
    上開證據資料作成時之情況，尚無違法不當或證明力明顯過
    低之瑕疵，亦認為以之作為證據應屬適當，爰依上開規定，
    認前揭證據資料均有證據能力。
㈡㈡次按除法律另有規定外，實施刑事訴訟程序之公務員因違背
    法定程序取得之證據，其有無證據能力之認定，應審酌人權
     保障及公共利益之均衡維護，刑事訴訟法第158條之4定有
    明 文。本案以下所引用之非供述證據，並無證據證明係實
    施刑 事訴訟程序之公務員違背法定程序所取得，且經本院
    於審理 時合法踐行調查程序，自應認均具有證據能力，得
    作為證據 。
二、認定犯罪事實所憑之證據及理由：
　　訊據被告固坦承有於犯罪事實欄一、㈡所示時、地，竊取告
    訴人放置於金雞母內之現金等情不諱，惟否認有如犯罪事實
    欄一、㈠之竊盜犯行，辯稱：犯罪事實欄一、㈠我沒有翻她包
    包，我只是在那邊找藥膏，沒有翻她皮包內的東西。照片中
    我手握藍藍的東西是藥袋等語。經查： 
  ㈠犯罪事實欄一、㈠部分：
　　證人即告訴人簡俐依於警詢中證稱：被告於109年11月24 日
    20時許，他進入我的房間内，徒手竊取我放在房間櫃子上的
    黑色皮包内之現金約2,000元左右。當時我拿手機有拍到他
    動手偷我的黑色包包内現金的動作等語（見警卷第3頁至第4
    頁）。復於本院審理中證稱：被告在房間偷我的錢，我不敢
    反抗，用手機趕快偷偷拍照起來我當時包包放在房間進去門
    口的衣櫃上面的層板，被告自行拿走我的包包，有拉開拉鍊
    拿包包裡面的錢，警卷第7頁照片被告有看鏡頭，被告發現
    我在拍他，我印象中他有罵我說「不用拍啦」等語（見本院
    卷第115頁至第117頁）。證人簡俐依前於警詢、偵訊中就被
    告行竊經過、案發情節之證述大致互核相符。又觀諸告訴人
    所拍攝照片（見警卷第6頁至第8頁），被告站立於告訴人住
    處房間內，靠近告訴人之櫃子，櫃子上放置有告訴人所有之
    黑色包包，被告背對鏡頭，有低頭、雙手至櫃子上翻找之動
    作，且被告轉身後，手上亦持有物品，亦與告訴人前開所述
    相符。被告雖辯稱係欲拿取藥膏、藥袋擦藥，然上開照片中
    ，均未見被告所稱藥袋之蹤影，復未據被告提出證據證明其
    確有於當時就醫領藥，是其空言所辯，難認可採。 　 
　㈡犯罪事實㈡部分：
　　訊據被告於本院準備程序及審理中對上揭犯罪事實㈡部分坦
    承不諱（見本院卷第61頁、第125頁），核與證人即告訴人
    簡俐依於警詢中證述之情節大致相符（見警卷第3頁至第5頁
    ），並有告訴人手機翻拍照片、LINE對話紀錄照片在卷可稽
    （見警卷第6頁至第11頁），足徵被告前開任意性自白與事
    實相符，洵堪採信。至起訴書雖認被告此次竊得為2,000元
    ，惟被告否認之，僅坦承該次行竊所得金額為100元等語。
    經查，證人即告訴人簡俐依於警詢中證稱：109年12月8日這
    次他偷了大概2,000元的紙鈔等語（見警卷第4頁）。復於本
    院審理中證稱：金雞母被偷走大約2,000元到3,000元，後又
    稱包括零錢、鈔票大約2,000多元。告訴人就本案金雞母遭
    竊之金額，前後供述並不一致，足見告訴人就其失竊之金額
    為多少無法明確估算。此外又查無其他證據可資佐證，爰依
    罪疑有利被告認定原則，認被告此部分行竊金額為100元，
    附此敘明。
  ㈢綜上，本案事證明確，被告犯行均堪認定，均應依法論科。
三、論罪科刑：
　㈠核被告所為，均係犯行法第320條第1項之竊盜罪。
　㈡被告所犯上開2罪，犯意各別，行為互殊，應予分論併罰。
　㈢爰以行為人之責任為基礎，審酌被告不思正途獲取財物，漠
    視他人財產法益而恣意侵害他人財產權，顯見其法治觀念薄
    弱，實可非難，兼衡被告犯後否認犯罪事實欄一㈠、坦承犯
    罪事實欄一㈡之犯行，並考量被告所竊得財物價值，且迄未
    返還予告訴人或賠償損失之犯後態度，及依相關臺灣高等法
    院被告前案紀錄表可知之品行，暨被告於本院審理中自陳國
    中畢業之智識程度、務農為生，經濟狀況勉持，父親患有心
    臟病由其扶養之生活狀況，分別量處如主文所示之刑，並諭
    知如易科罰金之折算標準。更參酌其等犯罪之動機、手段方
    式、違反法義務目的與程度、對被告懲戒與教化預期效用及
    比例原則，定如主文所示應執行之刑，並諭知如易科罰金之
    折算標準。
四、沒收部分：　　 
　　犯罪所得，屬於犯罪行為人者，沒收之。但有特別規定者，
    依其規定。前二項之沒收，於全部或一部不能沒收或不宜執
    行沒收時，追徵其價額。犯罪所得已實際合法發還被害人者
    ，不予宣告沒收或追徵。刑法第38條之1第1項、第3項、第5
    項分別定有明文。又宣告前二條之沒收或追徵，有過苛之虞
    、欠缺刑法上之重要性、犯罪所得價值低微，或為維持受宣
    告人生活條件之必要者，得不宣告或酌減之。刑法第38條之
    2第2項亦有明文規定。經查，被告就犯罪事實㈠、㈡分別竊得
    現金2,000元、100元，均為被告本案犯罪所得，均未據扣案
    ，亦未實際合法發還被害人，且無刑法第38條之2第2項所定
    過苛之虞、欠缺刑法上之重要性、犯罪所得價值低微或為維
    持受宣告人生活條件之必要等情形，均應依刑法第38條之1
    第1項、第3項規定宣告沒收，於全部或一部不能沒收或不宜
    執行沒收時，追徵其價額。  
據上論斷，應依刑事訴訟法第299條第1項前段，判決如主文。
本案經檢察官黃天儀提起公訴，檢察官黃淑美到庭執行職務。
中　　華　　民　　國　　111 　年　　 6　　月　　27　　日
　　　　　　　　　刑事第三庭    法　官　李怡貞
以上正本與原本無異。
如不服本判決應於收受送達後20日內向本院提出上訴書狀，並應
敘述具體理由；其未敘述上訴理由者，應於上訴期間屆滿後20日
內向本院補提理由書（均須按他造當事人之人數附繕本）「切勿
逕送上級法院」。
告訴人或被害人如對於本判決不服者，應具備理由請求檢察官上
訴，其上訴期間之計算係以檢察官收受判決正本之日期為準。
                                書記官  林鈺珣
中　　華　　民　　國　　111 　年　　6 　　月　　28　　日

附錄本案論罪科刑法條：
中華民國刑法第320條
意圖為自己或第三人不法之所有，而竊取他人之動產者，為竊盜
罪，處5年以下有期徒刑、拘役或50萬元以下罰金。
意圖為自己或第三人不法之利益，而竊佔他人之不動產者，依前
項之規定處斷。
前二項之未遂犯罰之。